# 为什么现金流量表中的存货变动值与资产负债表中的不一致？

提问人：wufaxian 时间：2019-11-24 06:03:34
请看下方截图，间接法现金流量表编制，写的是资产负债表上存货项目期初期末的差额填列。并不是科目分析填列。因此理论上间接法现金流量表上的存货就是资产负债表上前后两年存货的差值。可是为什么实际看到的公开报表，这两个数值常常不一致？
C14C6AA9-224C-45E6-A88D-989E981423E0.jpeg (197.57 KB, 下载次数: 0)
2019-11-24 05:59 上传

回答人：chenyiwei
1 、减值准备计提的影响；
2 、合并报表范围变动的影响；
3 、将存货用于在建工程领用等特殊用途的影响。

提问人：wufaxian 时间：2019-11-28 06:30:32
谢谢陈老师的回复。这么说来截图中的说法是不严谨的了。如果考试出选择题。选项是 “资产负债表中存货期初数和期末数的差额填列”。那么是选还是不选呢？如果选，感觉与实务不符啊。

回答人：chenyiwei
这样表述应该是错的。